【裁判字號】    98,抗,742
【裁判日期】    980805
【裁判案由】    聲請沒入保證金
【裁判全文】
臺灣高等法院臺中分院刑事裁定           98年度抗字第742號
抗  告  人  臺灣臺中地方法院檢察署檢察官
受  刑  人  甲○○
具  保  人  乙○○
上列抗告人因沒入保證金案件，不服臺灣臺中地方法院中華民國
98年6月26日裁定（案號：98年度聲字第2734號），提起抗告，
本院裁定如下：
    主  文
原裁定撤銷，發回臺灣臺中地方法院。
    理  由
一、原裁定意旨略以：抗告人依受刑人之戶籍地址傳喚到署執行
    ，無效果後，僅就受刑人位於臺中市之居所派警前往拘提，
    而未及於受刑人位於臺南縣永康市○○路277巷230號之戶籍
    地，亦有拘票及報告書1份在卷可佐，要難謂受刑人已合法
    傳喚未到案執行，且經拘提無著。是本案在未經對受刑人之
    戶籍地址即臺南縣永康市○○路277巷230號進行拘提未果前
    ，尚難認定受刑人業已逃匿，揆諸上開說明，聲請人之聲請
    ，於法不合，應予駁回等語。
二、抗告意旨則略以：查本署執行受刑人甲○○賭博案，依其住
    所地臺南縣永康市○○路277巷230號合法傳喚甲○○不到，
    即於98年5月7日函請臺灣臺南地方法院檢察署代為拘提執行
    。該署檢察官於98年5月12日簽發拘票命臺南縣警察局永康
    分局派警拘提甲○○不到，有該署98年6月6日南檢瑞子98執
    助473字第32791號函與所附臺南縣警察局永康分局函、拘票
    、報告書影本可稽。乃原審法院誤認未進行拘提，所為駁回
    聲請之裁定，自非妥適，爰依法提起抗告等語。
三、按「受死刑、徒刑或拘役之諭知，而未經羈押者，檢察官於
    執行時，應傳喚之，傳喚不到者，應行拘提。」又「具保之
    被告逃匿者，應命具保人繳納指定之保證金額，並沒入之，
    不繳納者，強制執行。保證金已繳納者，沒入之。」刑事訴
    訟法第469條第1項、第118條第1項分別定有明文。
四、經查：本件受刑人甲○○前因賭博案件，經臺灣臺中地方法
    院以98年度易字第135號判決判處有期徒刑4月確定，函送抗
    告人執行。抗告人經向戶政機關查詢，依受刑人之戶籍地址
    即臺南縣永康市○○路277巷230號及住所地即臺中市○區○
    ○街682號合法傳喚，戶籍地由受刑人之同居人洪秀榛於98
    年3 月31日收受執行傳票，住所地則由臺中市警察局第2分
    局立人派出所於98年4月1日以寄存送達方式送達執行傳票，
    抗告人同時依具保人乙○○填載於刑事被告現金保證書上之
    戶籍地址合法傳喚，命具保人偕同受刑人遵期報到，98年4
    月2日寄存送達文書，惟受刑人屆期並未報到，經命警前往
    受刑人住所地臺中市○區○○街682號住址執行拘提，亦無
    所獲，顯已逃亡、藏匿等情，有法務部戶役政連結作業系統
    、刑事被告現金保證書、送達證書、臺灣臺中地方法院檢察
    署拘票暨報告書在卷可稽。至受刑人位於臺南縣永康市○○
    路277 巷230號之住所地，受刑人因經合法傳喚不到，抗告
    人已於98年5月7日函請臺灣臺南地方法院檢察署代為拘提執
    行，該署檢察官亦於98年5月12日簽發拘票命臺南縣警察局
    永康分局派警拘提甲○○不到，亦有臺灣臺南地方法院檢察
    署98年6月6日南檢瑞子98執助473字第32791號函與所附臺南
    縣警察局永康分局函、拘票、報告書影本可稽（見98年度抗
    字第12 號卷第4至頁），此部分乃抗告人於向原審聲請沒保
    裁定時所未檢附，致原審未及審酌，致認抗告人有未對受刑
    人戶籍地進行拘提程序之瑕疵，因而駁回抗告人聲請沒入保
    證金之聲請，尚有未洽，抗告人上開抗告有理由，應由本院
    將原裁定撤銷，兼衡抗告人之審級利益，發回原審另為裁定
    。
五、據上論結，應依刑事訴訟法第413條前段，裁定如主文。
中    華    民    國    98    年     8     月    5    日
            刑事第九庭  審判長法  官  江  德  千
                              法  官  康  應  龍
                              法  官  賴  妙  雲
以上正本證明與原本無異。
不得再抗告。
                              書記官  蘇  昭  文
中    華    民    國    98    年     8     月    5    日


司法院資訊處製作；財團法人民間司法改革基金會備份。
